

CONTACT

- **** 0669596739
- Constantine Ali Mendjeli
- FouadChaker.github.io

COMPÉTENCES

- Développement logiciel :
 ASP.NET core, Spring Boot,
 Flutter, Angular, TailwindCSS.
- Administration des bases de données
- Linux, DevOps
- Réseau informatique
- Arduino
- Design 3D

LOGICIELS

- Visual Studio
- IntelliJ IDEA
- DataGrip
- Autodesk Maya
- Unreal Engine

LANGUES

- Arab (Native)
- Anglais (intermédiaire)
- Français (intermédiaire)

BOUZEBRA FOUAD CHAKER

MASTER EN INFORMATIQUE, GÉNIE LOGICIEL

PROFIL

Ingénieur logiciel innovant avec plus de deux ans d'expérience de développement. Doté d'un esprit d'équipe et un sens des responsabilités. Je m'adapte rapidement aux nouvelles technologies et je suis capable de résoudre les problèmes de développement logiciel.

EXPÉRIENCE PROFESSIONNELLE

Audaxis Algérie

Développeur ERP

2022 - PRESENT

- Développement et maintenance Compiere et Apiz ERP.
- Spring boot, Angular, Oracle, Postgres.
- Shell scripts, Docker, RabbitMQ, Gitlab pipelines

Développement d'une application web e-commerce avec une architecture microservices

Projet fin d'étude

- Langage Java, framework Spring boot.
- Gestion des données distribuées.
- · Les conteneurs Docker.

Logiciel commercial de gestion de stock

2019 - 2021

2021

Développeur

- · Langage Java, framework JavaFX, BD MySQL.
- Étude préliminaire et spécification des besoins / Analyse et conception / Implémentation / Test / Maintenance.

FORMATION

Azure cloud fundamentals

2024 - PRESENT

Microsoft events

Master 2 informatique Génie logiciel

2016 - 2021

Université Constantine 2

ASP.NET Microservices

2021

Pluralsight.com